en: rapeseed lecithin
bg: рапичен лецитин, лецитин от рапица
ca: Lecitina de colza, lecitines de colza
de: Rapslecithin
es: Lecitina de colza, lecitinas de colza
et: rapsi letsitiin
fi: rapsilesitiini, rapsilesitiiniä
fr: lécithine de colza, lécithines de colza
hr: lecitin repica, lecitin uljane repice
hu: repce lecitin, lecitini (repica)
it: lecitina di colza, lecitine di colza
lt: rapsų lecitinai, emulsiklis rapsų lecitinas
nb: rapslecitin, rapslecithin
nl: raapzaadlecithine
pl: lecytyna rzepakowa, lecytyny z rzepaku, lecytyna z rzepaku
pt: lecitina de colza
ro: lecitină din rapiță, lecitina din rapita
sr: lecitin uljane repice
sv: rapslecitin, rapslecithin

en: turnip rape lecithin
fi: rypsilesitiini, rypsilesitiiniä
sv: rybslecitin

en: Glycerol monostearate
ar: أحادي ستيرات الغليسرول
bg: глицеролов моностеарат
da: glycerolmonostearat
de: Glycerinmonostearat
el: μονοστεαρικό άλας γλυκερίνης
es: monoestearato de glicerina
eu: Glizerol monoestearato
fa: گیسرول مونوستارات
fi: glyserolimonostearaatti, glyseroli monostearaatti
fr: monostéarate de glycérol
hr: glicerol monostearat
hu: Glicerol-monosztearát
it: monostearato di glicerina
lt: Glicerolio monostearatas
nl: glycerolmonostearaat
pl: monostearynian glicerolu, Monostearynian gliceryny
pt: monoestearato de glicerina
sh: Glicerol monostearat
sr: Glicerol monostearat
zh: 单硬脂酸甘油酯

en: gelatin
bg: желатин
hr: želatina
it: gelatina
ja: ゼラチン
lt: želatina, želatinos
pl: żelatyna, żelatyna spożywcza

en: gelatin sheet, gelatine sheet, leaf gelatin, sheet gelatin
fr: feuille de gélatine, gélatine en feuille

en: gelatin powder, gelatine powder, powdered gelatin, powdered gelatine
fr: gélatine en poudre, poudre de gélatine

en: beef gelatin, bovine gelatine, bovine gelatin
bg: телешки желатин, желатин от телешко месо, говежди желатин
de: Rindergelatine
es: Gelatina de ternera
fi: nautaliivate, nautagelatiini, naudan liivate, liivate naudasta
fr: gélatine de bœuf, gélatine de boeuf, gélatine bovine
hr: goveda želatina, goveđa želatina
hu: marhazselatin
it: gelatina di manzo
lt: jautienos želatina
nl: rundergelatine
pl: żelatyna wołowa

en: fish gelatine
bg: рибен желатин
ca: gelatina de peix
de: Fisch-Gelatine
es: gelatina de pescado
fi: kalaliivate, kalagelatiini, kalan liivate, liivate kalasta
fr: gélatine de poisson
hr: riblja želatina
it: gelatina di pesce
lt: žuvies želatina
nl: visgelatine

fr: gélatine non porcine
de: schweinefreie Gelatine
es: gelatina no porcina
it: gelatina non suina

fr: gélatine de volaille
bg: птичи желатин
ca: gelatina d'aviram
da: fjerkrægelatine
de: Geflügelgelatine
es: gelatina de pollo
fi: siipikarjaliivate
hr: želatina od peradi
hu: baromfihús-zselatin
it: gelatina di pollame
lt: paukštienos želatina
nl: gevogeltegelatine
pl: żelatyna drobiowa
pt: gelatina de aves
sr: želatin od peradi
zh: 家禽明胶

en: pork gelatin
bg: свински желатин
ca: gelatina de porc
da: svin gelatine
de: Schweinegelatine
es: gelatina de cerdo
fi: sikaliivate, sikagelatiini, sian liivate, liivate siasta
fr: gélatine de porc, gélatine porcine
hr: svinjska želatina
hu: sertészselatin
it: gelatina di maiale
lt: kiaulienos želatina
nl: varkensgelatine
pl: żelatyna wieprzowa, żelatynę wieprzową, żelatyna spożywcza wieprzowa
pt: Gelatina de porco

en: kosher gelatin
de: Koschere Gelatine
es: gelatina kosher
fr: Gélatine kasher
hr: košer želatinu
it: Gelatina kosher
nl: koosjere gelatine
pl: koszerna żelatyna
pt: gelatina kosher

en: fruit pectin
bg: плодов пектин
ca: pectina de fruita, pectines de fruites
da: frugtpektin
de: Fruchtpektin
es: pectina de fruta, pectinas de frutas
fi: hedelmäpektiini, hedelmäpektiinit
fr: pectine de fruit, pectines de fruits
hr: voćni pektin
hu: gyümölcspektin
it: pectina di frutta
lt: vaisių pektinas
nl: vruchtenpectine, fruitpectine
pl: pektyna owocowa, pektyna z owoców

en: apple pectin
bg: ябълков пектин
ca: pectina de poma
de: Apfelpektin
es: pectina de manzana
fr: pectine de pomme
hr: jabučni pektin
it: pectina di mela
lt: obuolių pektinas
nl: appelpectine

en: citrus pectin, modified citrus pectin, citric pectin
bg: цитрусов пектин
de: zitruspektin, citrus-pektin
es: pectina de citricos, pectina cítrica, pectina extraída de cítricos
fi: sitruspektiini
fr: pectine d'agrumes
hr: citrusni pektin
it: pectina di agrumi
lt: citrusinių vaisių pektinas
nl: citruspectine
sv: citruspektin

en: lemon pectin
bg: лимонов пектин
de: Zitronenpektin, Pektin aus Zitronen
es: pectina de limon
hr: limunov pektin
it: pectina di limone
lt: citrinų pektinas

en: mono and diglycerides of fatty acids of vegetable origin
bg: моно- и диглицериди на мастни киселини от растителен произход
ca: monoglicèrids i diglicèrids d'àcids grassos d'origen vegetal, monoglicèrids d'àcids grassos d'origen vegetal, diglicèrids d'àcids grassos d'origen vegetal
de: Mono- und Diglyzeride von Speisefettsäuren
es: monoglicéridos y diglicéridos de ácidos grasos de origen vegetal, monoglicéridos de acidos grasos de origen vegetal, diglicéridos de ácidos grasos de origen vegetal
fr: mono- et diglycérides d'acides gras d'origine végétale, mono et diglycérides d'acides gras d'origine végétale
hr: mono i digliceridi masnih kiselina biljnog podrijetla
it: mono- e digliceridi degli acidi grassi di origini vegetali
nl: mono- en diglyceriden van plantaardige vetzuren, mono- en diglyceriden van plantaardige oorsprong
pt: mono e diglicéridos de ácidos gordos de origem vegetal

fr: Mono- et diglycerides d'acides gras de palme, monoglycérides et diglycérides d'acide gras de palme
ca: monoglicèrids i diglicèrids d'àcids grassos de palma, monoglicèrids d'àcids grassos de palma, diglicèrids d'àcids grassos de palma
es: monoglicéridos y diglicéridos de ácidos grasos de palma, monoglicéridos de acidos grasos de palma, diglicéridos de ácidos grasos de palma
it: mono- e digliceridi degli acidi grassi di palma, mono- e digliceridi degli acidi grassi di olio di palma

fr: mono et diglycérides d'acides gras de colza
ca: monoglicèrids i diglicèrids d'àcids grassos de colza
es: monoglicéridos y diglicéridos de ácidos grasos de colza
it: mono- e digliceridi degli acidi grassi di colza

en: nigari, bittern
bg: Нигари
ca: Nigari
cs: nigari, mořská jedlá sůl nigari, mořská sůl nigari
de: Nigari
es: Nigari
fi: nigari
fr: nigari
hr: nigari
it: nigari
ja: にがり, 海水塩化マグネシウム
nl: nigari
pl: Nigari
pt: Nigari
zh: 卤水